臺灣板橋地方法院刑事判決　　　　　　　100年度交訴字第4號
公　訴　人　臺灣板橋地方法院檢察署檢察官
被　　　告　邱致宇
上列被告因公共危險等案件，經檢察官提起公訴（99年度偵緝字
第3082號），本院合議庭裁定依簡式審判程序，判決如下：
    主  文
邱致宇犯犯過失傷害罪，處有期徒刑參月；又犯肇事致人傷害逃
逸罪，處有期徒刑柒月。應執行有期徒刑玖月。
    事實及理由
一、本件被告所犯係死刑、無期徒刑、最輕本刑為3 年以上有期
    徒刑以外之罪，其於本院準備程序中就被訴事實為有罪之陳
    述，經告知簡式審判程序之旨，並聽取公訴人及被告之意見
    後，本院合議庭裁定進行簡式審判程序。
二、本件犯罪事實及證據，除證據部分補充「被告於本院審理時
    之自白」外，餘均引用檢察官起訴書之記載（如附件）。
三、核被告所為，係犯刑法第284 條第1 項過失傷害罪及第185
    條之4 肇事致人傷害逃逸罪。被告所犯上開過失傷害及肇事
    逃逸2 罪間，犯意各別，行為互殊，應予分論併罰。又本件
    被告未考領汽車駕駛執照，屬無駕駛執照之人，並不得駕車
    ，其竟駕駛普通小客車肇事致被害人受傷，應依道路交通管
    理處罰條例第86條第1 項之規定加重其刑。爰審酌被告未取
    得汽車駕駛執照，竟任意駕車於道路行駛，復於轉彎時，貿
    然右轉進入裕民路並駛入對向車道內，致其所駕駛之自用小
    客車車頭因而撞擊被害人王振文騎乘之重型機車車頭，致王
    振文人車倒地，受有右胸壁、右肘、右手、右膝挫傷、雙前
    臂擦傷之傷害，嗣為掩飾犯行，即逕行開車離開現場，逃避
    應負之刑責，惡性實屬重大；另考量本件肇事情狀、所生危
    害及被告迄本院審理中尚未賠償被害人所受損害（按本院審
    理中，被害人希望被告賠償新臺幣8 萬元，且須一次付清）
    ，及被告於犯後自始坦承本件犯行等一切情狀，爰分別量處
    如主文所示之刑，並定其應執行之刑。
四、據上論斷，應依刑事訴訟法第273 條之1 第1 項、第299 條
    第1 項前段，刑法284 條第1 項前段、第185 條之4 、第51
    條第5 款，刑法施行法第1 條之1 ，道路交通管理處罰條例
    第86條第1 項，判決如主文。
本案經檢察官張瑞玲到庭執行職務。
中    華    民    國   100    年    4     月    25    日
                  交通法庭  法  官  蘇揚旭
上列正本證明與原本無異。
如不服本判決，應於判決送達後10日內敘明上訴理由，向本院提
出上訴狀 (應附繕本) ，上訴於臺灣高等法院。其未敘述上訴理
由者，應於上訴期間屆滿後20日內向本院補提理由書「切勿逕送
上級法院」。
                            書記官  李郁禎
中    華    民    國   100    年    4     月    27    日
－－－－－－－－－－－－－－－－－－－－－－－－－－－－
附件：
臺灣板橋地方法院檢察署檢察官起訴書
                                     99年度偵緝字第3082號
    被      告  邱致宇  男  24歲（民國○○年○月○日生）
                        住臺東縣海端鄉加拿村加平32號之1
                        居臺北縣中和市○○路469巷15之4號
                          C室
                        身分證統一編號：Ｚ000000000號
上列被告因公共危險等案件，業經偵查終結，認應提起公訴，茲
將犯罪事實及證據並所犯法條分敘如下：
        犯罪事實
一、邱致宇於民國98年8月2日上午5時45分許，駕駛車號4225-KS
    號自用小客車，言臺北縣土城市○○路往明德路1段方向行
    駛，行經臺北縣土城市○○路及裕民路口時，欲右轉裕民路
    ，本應注意車前狀況並隨時採取必要之安全措施，且在劃有
    分向限制線之路段不得駛入來車之車道內，而依當時天候晴
    ，晨或暮光、、視距良好、事發地點為乾燥、無缺陷、無障
    礙物之柏油路面，又無不能注意之情事，竟疏未注意及此，
    貿然右轉進入裕民路並駛入對向車道內，適王振文騎乘車號
    NN6-651號重型機車停等紅燈於裕民路往清水路方向之路口
    ，邱致宇所駕駛之自用小客車車頭因而撞擊王振文騎乘之重
    型機車車頭，致王振文人車倒地，受有右胸壁、右肘、右手
    、右膝挫傷、雙前臂擦傷之傷害。邱致宇於肇事後，非但未
    報警救護，並留於現場等候處理，竟另基於肇事逃逸之犯意
    ，不顧受傷之王振文安危，即駕駛前開自用小客車離開事故
    現場。嗣經王振文記下邱致宇駕駛之自用小客車車牌號碼，
    並報警處理，而查悉上情。
二、案經王振文訴由臺北縣政府警察局土城分局移送偵辦。
        證據並所犯法條
一、證據清單及待證事實：
┌──┬───────────┬────────────┐
│編號│證據名稱              │待證事實                │
├──┼───────────┼────────────┤
│ 1  │被告邱致宇於警詢及偵訊│(1)被告於上開時地，駕駛車│
│    │中之自白              │  號4225-KS號自用小客車 │
│    │                      │  ，與告訴人騎乘之重型機│
│    │                      │  車發生碰撞之事實。    │
│    │                      │(2)被告肇事後雖下車察看，│
│    │                      │  惟未採取任何救護措施、│
│    │                      │  報警處理或留下聯絡方式│
│    │                      │  ，即離去現場之事實。  │
├──┼───────────┼────────────┤
│ 2  │證人即告訴人王振文於警│告訴人於上開時地，遭被告│
│    │詢及偵訊中之證述      │駕駛之自用小客車撞擊而受│
│    │                      │有傷害，詎料被告竟未採取│
│    │                      │任何救護措施或報警處理，│
│    │                      │即離去之事實。          │
├──┼───────────┼────────────┤
│ 3  │道路交通事故現場圖、道│(1)車禍現場及車號4225-KS │
│    │路交通事故調查報告表（│  號自用小客車及車號NN6-│
│    │一）（二）、臺北縣政府│  651號重型機車車損情形 │
│    │警察局土城分局疑似道路│  。                    │
│    │交通事故肇事逃逸追查表│(2)被告肇事後逃逸，未對被│
│    │、臺北縣政府警察局土城│  人採取任何救護措施、報│
│    │分局道路交通事故肇事人│  警處理或留下聯絡方式，│
│    │自首情形記錄表各1紙、 │  即離去現場之事實。    │
│    │照片20張              │                        │
├──┼───────────┼────────────┤
│ 4  │臺北縣政府警察局舉發違│被告無照駕駛之事實。    │
│    │反道路交通管理事件通知│                        │
│    │單、證號查詢汽車駕駛人│                        │
│    │及車號查詢汽車車籍資料│                        │
│    │表各1紙               │                        │
├──┼───────────┼────────────┤
│ 5  │亞東紀念醫院診斷證明書│告訴人王振文受有右胸壁、│
│    │1紙                   │右肘、右手、右膝挫傷、雙│
│    │                      │前臂擦傷等傷害之事實。  │
└──┴───────────┴────────────┘
二、核被告所為，係犯刑法第284條第1項前段之過失傷害及第18
    5條之4之肇事逃逸罪嫌。被告所犯上開各罪間，犯意各別，
    行為互殊，請予分論併罰。又被告無照駕車，因而致人受傷
    ，請依道路交通管理條例第86條第1項加重其刑。
三、依刑事訴訟法第251條第1項提起公訴。
    此  致
臺灣板橋地方法院
中    華    民    國    99    年    12    月    6     日
                              檢  察  官  朱  帥  俊
                                          謝  茵  絜
本件正本證明與原本無異
中    華    民    國    99    年    12    月    21    日
                           ?  書  記  官
附錄本案所犯法條全文：
中華民國刑法第185條之4
（肇事遺棄罪）
駕駛動力交通工具肇事，致人死傷而逃逸者，處 6 月以上 5 年
以下有期徒刑。
中華民國刑法第284條第1項前段
（過失傷害罪）
因過失傷害人者，處 6 月以下有期徒刑、拘役或 5 百元以下罰
金。